臺灣高等法院刑事判決
110年度上訴字第1645號
上訴人  臺灣桃園地方檢察署檢察官
被  告  鄭清華
                
              
              
上列上訴人因毒品危害防制條例案件，不服臺灣桃園地方法院
109年度審訴字第2379號，中華民國109年12月31日第一審判決（
起訴案號：臺灣桃園地方檢察署109年度毒偵字第6547號、第
6802號）提起上訴，判決如下：
    主  文
上訴駁回。
    理  由
一、公訴意旨略以：被告鄭清華於(一)民國109年7月14日晚間8
    時許，在桃園市○○區○○路0段000號0棟9樓，分別施用第一級
    毒品海洛因、第二級毒品甲基安非他命。同年月15日凌晨4
    時50分許，經警於臺北市中山區中山橋圓山飯店牌樓查獲；
    (二)109年8月21日凌晨0時40分許，在新北市○○區○○街00巷0
    ○0號，分別施用第一、二級毒品海洛因、甲基安非他命。因
    認被告涉犯毒品危害防制條例第10條第1 項、第2項施用第
    一級、第二級毒品罪嫌。
二、起訴程序違背規定，應諭知不受理判決，並得不經言詞辯論
    ，刑事訴訟法第303條第1款、第307條明文規定。毒品危害
    防制條例第20條第3項規定，犯第10條之罪於觀察、勒戒或
    強制戒治執行完畢，3年後，再犯第10條之罪者，適用本條
    前2項規定，不因期間有無犯第10條之罪經起訴、判刑或執
    行而受影響（最高法院109年度台上大字第3826號裁定參照
    ）。
三、駁回上訴維持原判決之理由：
(一)被告因施用毒品案件，經臺灣新北地方檢察署檢察官以107
    年度毒偵字第9051號附命完成戒癮治療緩起訴處分確定，緩
    起訴期間1年6月，自108年1月4日起至109年7月3日；因「未
    完成戒癮治療處遇措施，違背第253條之2第1項各款應遵守
    或履行事項」109 年2月12日經以109年度撤緩字第46號撤銷
    緩起訴處分、提起公訴、判處罪刑，定應執行刑有期徒刑7
    月確定，之後未再受觀察、勒戒或強制戒治執行，有本院被
    告前案紀錄表及撤銷緩起訴書處分書電子檔下載列印本可憑
    ；意即被告並未完成等同「觀察、勒戒或及強制戒治」執行
    完畢程序；並且本院被告前案紀錄表顯示，被告雖然多次違
    反毒品危害防制條例經偵查審理，卻從未經觀察勒戒或強制
    戒治。本案109年7、8月間施用第一、二級毒品犯行，依毒
    品危害防制條例第20條第1項規定，也應令觀察、勒戒，不
    得直接追訴、處罰。檢察官予以起訴，訴訟條件欠缺，原審
    因而不經言詞辯論，判決公訴不受理，認事用法，並無違誤
    。　　　
(二)檢察官上訴意旨略以：被告於107年8月12日之施用第一、二
    級毒品行為，已經107年度毒偵字第9051號附命完成戒癮治
    療緩起訴處分確定，被告於緩起訴處分確定後3年內再犯，
    其事實上既已接受等同觀察、勒戒之處遇，自應直接起訴，
    並無再次聲請法院裁定觀察、勒戒之必要。
(三)此部分法律爭議，已經最高法院大法庭統一法律見解。本件
    起訴程序違背規定，原審諭知不受理判決，並無不當，不經
    言詞辯論，駁回上訴。
據上論斷，依刑事訴訟法第368條、第372條，判決如主文。
中　　華　　民　　國　　110 　年　　5 　　月　　31　　日
    　　　　　　　　　刑事第二庭審判長法　官  周盈文
  　    　　　　　　　　　　　　　　  法　官  錢建榮
                　　　　　　　　　　　法　官  郭豫珍
以上正本證明與原本無異。
施用第二級毒品罪部分不得上訴。
其餘部分如不服本判決，應於收受送達後20日內向本院提出上訴
書狀，其未敘述上訴之理由者並得於提起上訴後20日內向本院補
提理由書（均須按他造當事人之人數附繕本）「切勿逕送上級法
院」。
                                      書記官  葉書豪
中　　華　　民　　國　　110 　年　　5 　　月　　31　　日